【裁判字號】    99,審訴,492
【裁判日期】    990630
【裁判案由】    毒品危害防制條例
【裁判全文】
臺灣桃園地方法院刑事判決             99年度審訴字第492號
公  訴  人  臺灣桃園地方法院檢察署檢察官
被      告  甲○○
上列被告因違反毒品危害防制條例案件，經檢察官提起公訴（98
年度毒偵字第5100號、第5570號），嗣於本院準備程序進行中，
被告就被訴事實為有罪之陳述，經本院告知簡式審判程序意旨，
並聽取公訴人及被告之意見後，本院合議庭裁定改由受命法官獨
任依簡式審判程序審理，並判決如下：
    主  文
    甲○○持有第二級毒品，累犯，處有期徒刑月，扣案之第
    二級毒品大麻壹包含袋（驗餘毛重零點柒壹公克）沒收銷
    燬之；又施用第二級毒品，累犯，處有期徒刑肆月，扣案之
    第二級毒品甲基安非他命壹包（驗餘淨重陸點玖壹貳公克
    ）沒收銷燬之；又施用第一級毒品，累犯，處有期徒刑柒月
    ；又施用第一級毒品，累犯，處有期徒刑柒月；又施用第二
    級毒品，累犯，處有期徒刑肆月。應執行有期徒刑壹年拾月
    ，扣案之第二級毒品大麻壹包含袋（驗餘毛重零點柒壹公
    克）、第二級毒品甲基安非他命壹包（驗餘淨重陸點玖壹
    貳公克）均沒收銷燬之。
    事  實
一、甲○○前於民國97年間因施用第一級毒品案件，經本院以97
    年度毒聲字第722 號裁定送觀察、勒戒後，因認有繼續施用
    毒品傾向，再經本院以97年度毒聲字第1134號裁定令入戒治
    處所施以強制戒治，因其戒治成效經評定為合格，於98年5
    月15日強制戒治執行完畢釋放出所，並經臺灣桃園地方法院
    檢察署檢察官以98年度戒毒偵字第141 號為不起訴處分確定
    ；另於80年間因違反麻醉藥品管理條例案件，經臺灣高等法
    院以80年度上易字第5816號判決判處有期徒刑7 月確定；繼
    於81年間因違反肅清煙毒條例案件，經法院分別判處有期徒
    刑3 年6 月、12年8 月，應執行有期徒刑14年確定，上開三
    罪嗣經法院裁定合併定其應執行刑為有期徒刑14年6 月確定
    ，於89年5 月26日縮刑假釋併付保護管束出監，嗣經撤銷假
    釋，尚餘殘刑有期徒刑5 年10月又6 日，於96年5 月21日期
    滿執行完畢（於本案構成累犯）。詎猶不知悔改，分別為下
    列犯行：
  (一)明知大麻係屬毒品危害防制條例第2 條第2 項第2 款所列之
    第二級毒品，不得非法持有，竟基於持有第二級毒品之犯意
    ，於98年9 月間某日，在桃園縣桃園市○○路上之「長城賓
    館」內，將友人離開時未帶走之第二級毒品大麻1 包據為己
    有，進而持有第二級毒品大麻1 包。
  (二)繼於前揭強制戒治執行完畢釋放後5 年內之98年10月9 日某
    時，基於施用第二級毒品甲基安非他命之犯意，在桃園縣龜
    山鄉○○路旁某貨櫃屋內，以吸食器燒烤之方式施用甲基安
    非他命1 次。
  (三)再於前揭強制戒治執行完畢釋放後5 年內之98年10月9 日晚
    間某時，基於施用第一級毒品海洛因之犯意，在上址貨櫃屋
    內，以抽香煙之方式施用海洛因1 次。嗣於翌（10）日凌晨
    0 時10分許，因其形跡可疑為警在桃園縣桃園市○○街18巷
    2 號前盤查查獲，並扣得其上開犯行(一)所持有之第二級毒品
    大麻1 包含袋（驗餘毛重0.713 公克）及其所有上開犯行(二)
    施用剩餘之第二級毒品甲基安非他命1 包（驗餘淨重6.9132
    公克）。
  (四)另於前揭強制戒治執行完畢釋放後5 年內之98年11月13日某
    時，基於施用第一級毒品海洛因及第二級毒品甲基安非他命
    之犯意，在友人賴龍樹位於桃園縣桃園市○○○街68號之住
    處內，分別以抽香煙之方式施用海洛因及以吸食器燒烤之方
    式施用甲基安非他命各1 次。嗣於同（13）日下午5 時許，
    因警方據報前往賴龍樹上址住處查緝通緝犯簡添生時，當場
    發現賴龍樹持有毒品而為警一併查獲，警方並經甲○○同意
    採集其尿液送驗，結果呈鴉片類及安非他命類陽性反應，始
    查悉上情。
二、案經桃園縣政府警察局桃園分局報請臺灣桃園地方法院檢察
    署檢察官偵查起訴。
    理  由
一、本案被告甲○○所犯之罪，並非法定刑為死刑、無期徒刑或
    最輕本刑3 年以上有期徒刑之罪，亦非高等法院管轄第一審
    之案件，而被告於準備程序中就被訴事實已為有罪之陳述，
    經本院告知簡式審判程序之旨，並聽取公訴人及被告之意見
    後，本院合議庭乃依刑事訴訟法第273 條之1 第1 項規定，
    裁定由受命法官獨任進行簡式審判程序，合先敘明。
二、上揭事實業據被告甲○○於本院審理中坦承不諱，而被告於
    98年10月10日凌晨1 時45分許為警所採集之尿液檢體，經送
    請台灣檢驗科技股份有限公司以酵素免疫分析法初步檢驗，
    再佐以氣相層析質譜儀分析法確認檢驗結果，尿液確呈鴉片
    類及安非他命類陽性反應，此有桃園縣政府警察局桃園分局
    被採尿人尿液暨毒品真實姓名與編號對照表及台灣檢驗科技
    股份有限公司濫用藥物檢驗報告（尿液部分）各1 紙附卷可
    稽，而現場自被告甲○○身上扣得之煙草1 包含袋（驗餘毛
    重0.713 公克）及顆粒1 包（驗餘淨重6.9132公克），分別
    經送台灣檢驗科技股份有限公司及憲兵司令部刑事鑑識中心
    鑑驗結果，各含四氫大麻酚及甲基安非他命之成分，此有台
    灣檢驗科技股份有限公司濫用藥物檢驗報告（藥物部分）與
    憲兵司令部刑事鑑識中心98年12月25日憲直刑鑑字第098000
    2316號鑑定書各1 紙在卷可佐；另被告於98年11月13日為警
    所採集之尿液檢體，經送請台灣檢驗科技股份有限公司以酵
    素免疫分析法初步檢驗，再佐以氣相層析質譜儀分析法確認
    檢驗結果，尿液確呈鴉片類及安非他命類陽性反應，此有桃
    園縣政府警察局桃園分局被採尿人尿液暨毒品真實姓名與編
    號對照表及台灣檢驗科技股份有限公司濫用藥物檢驗報告各
    1 紙在卷可憑，足認被告上開任意性之自白確與事實相符，
    應堪採信。綜上，本件事證明確，被告犯行堪以認定，應依
    法論科。
三、本件起訴書原指述被告甲○○於98年9 月間某日，在桃園縣
    桃園市○○路上之「長城賓館」內施用第二級毒品大麻1 次
    ，涉犯毒品危害防制條例第10條第2 項之施用第二級毒品罪
    嫌，惟經蒞庭檢察官當庭更正犯罪事實如上開事實欄(一)所載
    ，並更正起訴法條為同條例第11條第2 項之持有第二級毒品
    罪，嗣由本院告知被告更正後之犯罪事實以及所犯罪名，基
    於檢察一體之原則，本院自應以蒞庭檢察官更正後之犯罪事
    實與起訴法條為憑。是核被告甲○○所為，分別係犯毒品危
    害防制條例第11條第2 項之持有第二級毒品罪、同條例第10
    條第1 項之施用第一級毒品罪及第2 項之施用第二級毒品罪
    。被告於施用第一、二級毒品前後持有第一、二級毒品之低
    度行為，應為其施用之高度行為所吸收，均不另論罪。被告
    所犯上開五罪間，犯意各別，行為互殊，應分論併罰。又被
    告有如上開事實欄一所載之科刑及執行紀錄，有臺灣高等法
    院被告前案紀錄表1 份在卷足憑，其受徒刑之執行完畢後5
    年內故意再犯本件有期徒刑以上之五罪，皆為累犯，均應依
    刑法第47條第1 項之規定，加重其刑。另被告就上開犯罪事
    實(二)(三)為警查獲後固有向桃園縣政府警察局桃園分局員警供
    稱施用毒品來源係案外人廖文雄，致警方據以將廖文雄以涉
    嫌意圖販賣而持有第一、二級毒品移送臺灣桃園地方法院檢
    察署檢察官偵辦，然經檢察官調查結果，無法認定廖文雄有
    意圖販賣而持有第一、二級毒品之犯行，因而對廖文雄為不
    起訴處分，此有臺灣桃園地方法院檢察署檢察官98年度偵字
    第28833 號不起訴處分書1 份在卷可稽，是被告尚無適用毒
    品危害防制條例第17條第1 項規定減輕其刑之餘地，起訴檢
    察官認被告就上開犯罪事實(二)(三)部分可依毒品危害防制條例
    第17條第1 項減輕其刑容有誤會，附此敘明。爰審酌被告持
    有第二級毒品大麻之數量及其已有施用毒品前科，於本案復
    另行施用第一、二級毒品海洛因及甲基安非他命，顯見其意
    志不堅，缺乏勒戒動機，其施用毒品足以導致精神障礙、性
    格異常，甚至造成生命危險，戕害一己之身體健康，惟念其
    犯後尚能坦承犯行、態度良好等一切情狀，分別量處如主文
    所示之刑，並定其應執行之刑。至扣案之第二級毒品大麻1
    包含袋（驗餘毛重0.713 公克）及第二級毒品甲基安非他命
    1 包（驗餘淨重6.9132公克），均屬違禁物且與被告本案犯
    行相關，均應依毒品危害防制條例第18條第1 項前段規定，
    宣告沒收銷燬之，末此敘明。
據上論斷，應依刑事訴訟法第273 條之1 第1 項、第299 條第1
項前段，毒品危害防制條例第11條第2 項、第10條第1 項、第2
項、第18條第1 項前段，刑法第11條、第47條第1 項、第51條第
5 款，判決如主文。
本案經檢察官黃怡菁到庭執行職務。
中    華    民    國    99    年    6    月     30    日
                      刑事庭法  官  鍾雅蘭
以上正本證明與原本無異。
如不服本判決，得自收受送達之翌日起10日內向本院提出上訴狀
（應附繕本），其未敘述上訴理由者，應於上訴期間屆滿後20日
內補提理由書狀於本院，上訴於臺灣高等法院。
                            書記官  石曉芸
中    華    民    國    99    年    6    月     30    日
附錄本案論罪科刑法條：
毒品危害防制條例第11條第2項
持有第二級毒品者，處2 年以下有期徒刑、拘役或新臺幣3 萬元
以下罰金。
毒品危害防制條例第10條
施用第一級毒品者，處6 月以上5 年以下有期徒刑。
施用第二級毒品者，處3 年以下有期徒刑。

司法院資訊處製作；財團法人民間司法改革基金會備份。
